---
title: "Metodología y advertencias"
---

```{r}
#| results: asis
source("R/site_helpers.R")

tiers <- readr::read_csv("config/source_tiers.csv", show_col_types = FALSE)
taxonomy <- readr::read_csv("config/taxonomy_v1.csv", show_col_types = FALSE)
ideology_rules <- readr::read_csv("config/ideology_rules.csv", show_col_types = FALSE)
notice <- readLines("config/methodology_notice.md", warn = FALSE)

cat(paste(notice, collapse = "\n"))
```

## Qué publica el sistema

- `Claims públicos` con fecha, candidato, tema y fuente verificable.
- `Notas analíticas IA` únicamente cuando existe sustento suficiente y explícito.
- `Fuentes` con URL navegable para revisión independiente.

## Qué no publica el sistema

- Juicios morales o partidistas.
- Rankings globales de candidatos.
- Críticas lógicas que dependan de evidencia débil o ambigua.

## Cómo se estima el espectro ideológico

- La etiqueta `izquierda`, `centro` o `derecha` no viene de la autodefinición del candidato.
- Se calcula a partir de `policy_key` ya mapeados a señales ideológicas públicas y auditables.
- Cada señal se pondera por el sentido de la postura y la confianza de la fuente.
- Si hay muy pocas señales programáticas mapeadas, la app muestra `Señales programáticas pendientes`.

## Tiers de fuente

```{r}
#| results: asis
safe_kable(
  tiers,
  col.names = c("Tier", "Etiqueta pública", "Confianza base", "Regla editorial", "Descripción")
)
```

## Taxonomía pública inicial

```{r}
#| results: asis
safe_kable(
  taxonomy |>
    dplyr::select(.data$label_public, .data$parent_topic_id, .data$description, .data$is_core),
  col.names = c("Categoría", "Categoría padre", "Descripción", "Es núcleo")
)
```

## Reglas públicas del índice ideológico

```{r}
#| results: asis
safe_kable(
  ideology_rules |>
    dplyr::select(.data$policy_key, .data$base_weight, .data$label_hint, .data$public_reasoning),
  col.names = c("Policy key", "Peso base", "Señal", "Lectura pública")
)
```
