---
title: "Abelardo Gabriel de la Espriella"
page-layout: article
---

```{r}
project_dir <- normalizePath('..', winslash = '/', mustWork = TRUE)
source(file.path(project_dir, 'R', 'site_helpers.R'))
candidate_key <- 'abelardo-de-la-espriella'
candidate_slug <- 'abelardo-de-la-espriella'
candidate_name <- 'Abelardo Gabriel de la Espriella'
candidate_meta <- read_candidate_registry_public(project_dir) |> dplyr::filter(.data$candidate_id == candidate_key)
taxonomy <- read_taxonomy_public(project_dir)
dossiers <- read_processed_table('candidate_dossiers.csv', project_dir = project_dir)
claims <- read_processed_table('claim_records.csv', project_dir = project_dir)
analysis_notes <- read_processed_table('analysis_notes.csv', project_dir = project_dir)
sources <- read_processed_table('source_records.csv', project_dir = project_dir)
candidate_dossier <- dossiers |> dplyr::filter(.data$candidate_id == candidate_key)
candidate_claims <- claims |> dplyr::filter(.data$candidate_id == candidate_key) |> dplyr::arrange(dplyr::desc(.data$event_date))
candidate_analysis <- analysis_notes |> dplyr::filter(.data$candidate_id == candidate_key)
candidate_sources <- sources |> dplyr::filter(.data$candidate_id == candidate_key) |> dplyr::arrange(dplyr::desc(.data$published_at))
```

## Ficha base

```{r}
#| results: asis
emit_candidate_header(candidate_meta, candidate_dossier)
```

## UbicaciĂ³n ideolĂ³gica

```{r}
#| results: asis
emit_candidate_ideology(candidate_dossier)
```

## Trayectoria y contexto pĂºblico

```{r}
#| results: asis
emit_candidate_background(candidate_claims, candidate_sources)
```

## Propuestas y posiciones pĂºblicas {#propuestas-y-posiciones-publicas}

<div id="homepage-comparison-context" class="prose-card" hidden>
<p class="candidate-card__meta"><strong>Contexto de comparaciĂ³n:</strong> Llegaste aquĂ­ desde la portada comparativa por el tema <span id="homepage-comparison-topic"></span>. Esta secciĂ³n reĂºne las propuestas pĂºblicas relacionadas con ese eje.</p>
<p class="candidate-card__meta"><a class="card-link" href="../comparador.html">Volver al comparador general</a></p>
</div>
<script>
document.addEventListener('DOMContentLoaded', function () {
  var params = new URLSearchParams(window.location.search);
  var topic = params.get('topic');
  var from = params.get('from');
  if (from !== 'homepage' || !topic) return;
  var note = document.getElementById('homepage-comparison-context');
  var label = document.getElementById('homepage-comparison-topic');
  if (!note || !label) return;
  label.textContent = topic.replace(/[-_]+/g, ' ');
  note.hidden = false;
});
</script>

```{r}
#| results: asis
emit_candidate_policy_sections(candidate_claims, candidate_sources, taxonomy)
```

## AnĂ¡lisis lĂ³gico publicado

```{r}
#| results: asis
emit_candidate_analysis(candidate_analysis, candidate_sources)
```

## Biblioteca de fuentes

```{r}
#| results: asis
emit_candidate_source_library(candidate_sources)
```
