---
title: "Iván Cepeda Castro"
page-layout: article
---

```{r}
project_dir <- normalizePath('..', winslash = '/', mustWork = TRUE)
source(file.path(project_dir, 'R', 'site_helpers.R'))
candidate_key <- 'ivan-cepeda'
candidate_slug <- 'ivan-cepeda'
candidate_name <- 'Iván Cepeda Castro'
candidate_meta <- read_candidate_registry_public(project_dir) |> dplyr::filter(.data$candidate_id == candidate_key)
taxonomy <- read_taxonomy_public(project_dir)
dossiers <- read_processed_table('candidate_dossiers.csv', project_dir = project_dir)
claims <- read_processed_table('claim_records.csv', project_dir = project_dir)
analysis_notes <- read_processed_table('analysis_notes.csv', project_dir = project_dir)
sources <- read_processed_table('source_records.csv', project_dir = project_dir)
program_documents <- read_processed_table('program_documents.csv', project_dir = project_dir)
candidate_analysis_artifacts <- read_public_json('candidate_analysis.json', project_dir = project_dir)
candidate_policy <- build_candidate_policy_view_model(candidate_key, project_dir = project_dir)
candidate_dossier <- dossiers |> dplyr::filter(.data$candidate_id == candidate_key)
candidate_claims <- claims |> dplyr::filter(.data$candidate_id == candidate_key) |> dplyr::arrange(dplyr::desc(.data$event_date))
candidate_analysis_notes <- analysis_notes |> dplyr::filter(.data$candidate_id == candidate_key)
candidate_analysis_artifact <- purrr::keep(normalize_public_collection(candidate_analysis_artifacts), \(artifact) identical(artifact$candidate_id %||% '', candidate_key))
candidate_analysis_artifact <- if (length(candidate_analysis_artifact) == 0) NULL else candidate_analysis_artifact[[1]]
candidate_sources <- sources |> dplyr::filter(.data$candidate_id == candidate_key) |> dplyr::arrange(dplyr::desc(.data$published_at))
candidate_program_documents <- program_documents |> dplyr::filter(.data$candidate_id == candidate_key) |> dplyr::arrange(dplyr::desc(.data$is_primary), dplyr::desc(.data$published_at))
```

## Ficha base

```{r}
#| results: asis
emit_candidate_header(candidate_meta, candidate_dossier)
```

## Ubicación ideológica

```{r}
#| results: asis
emit_candidate_ideology(candidate_dossier)
```

## Propuestas y posiciones públicas {#propuestas-y-posiciones-publicas}

<div id="homepage-comparison-context" class="prose-card" hidden>
<p class="candidate-card__meta"><strong>Contexto de comparación:</strong> Llegaste aquí desde <span id="homepage-comparison-origin"></span> por el tema <span id="homepage-comparison-topic"></span>. Esta sección mantiene la ficha completa, pero resalta el estado público de ese eje.</p>
<p id="homepage-comparison-state" class="candidate-card__meta"></p>
<p class="candidate-card__meta"><a class="card-link" href="../comparador.html">Volver al comparador general</a></p>
</div>
<script>
document.addEventListener('DOMContentLoaded', function () {
  var params = new URLSearchParams(window.location.search);
  var topic = params.get('topic');
  var from = params.get('from');
  if (!topic || (from !== 'homepage' && from !== 'comparador')) return;
  var note = document.getElementById('homepage-comparison-context');
  var label = document.getElementById('homepage-comparison-topic');
  var origin = document.getElementById('homepage-comparison-origin');
  var state = document.getElementById('homepage-comparison-state');
  if (!note || !label || !origin || !state) return;
  var normalizedTopic = topic.replace(/[-_]+/g, ' ');
  label.textContent = topic.replace(/[-_]+/g, ' ');
  origin.textContent = from === 'homepage' ? 'la portada comparativa' : 'el comparador temático';
  var topicSection = document.querySelector('[data-topic-id="' + topic + '"]');
  var topicState = topicSection ? topicSection.getAttribute('data-topic-state') : null;
  if (topicSection) {
    topicSection.classList.add('topic-section--focused');
    topicSection.style.scrollMarginTop = '2rem';
  }
  if (topicState === 'comparable') {
    state.textContent = 'Estado del tema: ya comparable en esta ficha.';
  } else if (topicState === 'documented_only') {
    state.textContent = 'Estado del tema: documentado, aún no comparable.';
  } else {
    state.textContent = 'Estado del tema: sin evidencia pública suficiente para resaltarlo de forma específica; se muestra la sección completa.';
  }
  note.hidden = false;
});
</script>

```{r}
#| results: asis
emit_candidate_policy_sections(candidate_policy)
```

## Análisis lógico publicado

```{r}
#| results: asis
emit_candidate_analysis(candidate_analysis_notes, candidate_sources, candidate_analysis_artifact)
```

## Trayectoria y contexto público

```{r}
#| results: asis
emit_candidate_background(candidate_claims, candidate_sources)
```

## Programa oficial

```{r}
#| results: asis
emit_candidate_program_documents(candidate_program_documents, project_dir = project_dir, relative_prefix = '../')
```

## Biblioteca de fuentes

```{r}
#| results: asis
emit_candidate_source_library(candidate_sources)
```
